【裁判字號】    90,上訴,1573
【裁判日期】    900718
【裁判案由】    違反藥事法
【裁判全文】
臺灣高等法院刑事判決                  九十年度上訴字第一五七三號
    上  訴  人
    即  被  告  甲○○
    選任辯護人  劉穀榮
右上訴人因違反藥事法案件，不服臺灣桃園地方法院八十九年度訴字第九二八號中華
民國九十年二月二十七日第一審判決（起訴案號：臺灣桃園地方法院檢察署八十九年
度偵字第五○二九號），提起上訴，本院判決如左：
    主      文
上訴駁回。
    事      實
一、甲○○於民國八十八年十月間某日（十七日前）在泰國曼谷某處購得含有經中央
    衛生主管機關行政院衛生署以六十九年十二月八日衛署藥字第三○一一二四號公
    告明令禁止製造、調劑、輸入、輸出、販賣或陳列之Phentermine成分毒害藥品
    一批（分別裝置於藍色蓋白色體膠囊三千零五十公克、藍色蓋黃色體膠囊七百公
    克、黃色蓋白色體膠囊六百一十五公克），而於八十八年十月十七日搭乘泰國航
    空TG六三四班機，攜帶輸入中華民國境內，於中正機場入境旅客檢查室為財政部
    台北關稅局關員查獲。
二、案經財政部台北關稅局報請台灣桃園地方法院檢察署檢察官偵查起訴。
    理      由
一、訊之上訴人即被告甲○○固坦承於右揭時地自泰國輸入上開含有Phentermie成分
    藥品之事實，然否認知悉上開藥品為禁藥。經查，被告輸入之藥品含有Phenterm
    ie成分，業經行政院衛生署藥物食品檢驗局檢驗在案，有該局八十九年一月三日
    藥檢壹字第八八一九一○○號檢驗成績書附卷為憑；被告於本院調查時雖辯稱伊
    不知道這些藥品成分云云（見本院卷第二十六頁），然被告於原審供稱：「（問
    ：你知不知道你帶進來的藥是什麼成份？）我知道是芬他命」（見原審卷第八十
    頁），所輸入之數量又極龐大（分別裝置於藍色蓋白色體膠囊三千零五十公克、
    藍色蓋黃色體膠囊七百公克、黃色蓋白色體膠囊六百一十五公克），但被告不僅
    未向主管機關申請藥品輸入許可證，甚至於入境時，拒不於中華民國入境旅客申
    報單誠實申報攜帶藥品市價超過二萬元以上，亦有上開申報單影本可稽，苟非明
    知該藥品之成分，又知悉該藥品為禁藥，何以不循正當管道輸入，又何以輸入而
    隱匿不報？被告於原審也自承：「（問：帶這些藥品進來，為何申報單上沒有寫
    ）我不敢寫」（見原審卷第一二七頁）。顯然被告具有輸入禁藥之故意。被告請
    求傳訊之證人乙○○證稱：伊曾請甲○○幫伊帶減肥藥，但數量沒有被查獲那麼
    多云云（見本院卷第四十一頁）。其於原審亦證稱：伊是委託甲○○帶減肥藥，
    但伊沒有指定成份云云（見原審卷第一二三頁）此項證言，尚難作為對被告有利
    或不利之認定。證人乙○○又證稱：蕭先生曾打電話給伊，告知曾請甲○○帶減
    肥藥，蕭先生真實姓名伊不知道云云（見本院卷第四十一頁）此為傳聞證據，並
    無證據能力，併此敘明。綜上，本件事證明確，被告犯行堪以認定。
二、查Phentermine業經中央衛生主管機關行政院衛生署以六十九年十二月八日衛署
    藥字第三○一一二四號公告明令禁止製造、調劑、輸入、輸出、販賣或陳列，為
    藥事法第二十二條第一款所規定之禁藥，被告予以輸入，核犯藥事法第八十二條
    第一項之罪輸入禁藥罪。原審同此事實認定，依藥事法第八十二條第一項之規定
    ，並審酌被告所輸入之禁藥數量龐大，於國民全體健康影響至鉅等一切情狀，量
    處有期徒刑一年六月，扣案含有Phentermine 成分之毒害藥品一批（分別裝置於
    藍色蓋白色體膠囊三千零五十公克、藍色蓋黃色膠囊七百公克、黃色蓋白色體膠
    囊六百一十五公克），依藥事法第七十九條第一項規定，應由中央主管機關行政
    院衛生署為沒入銷燬之行政處分，法院非得逕予宣告，附此敘明。其認事用法及
    量刑均無不當，被告上訴仍執前詞，否認犯罪，核無理由，應予駁回。
據上論斷，應依刑事訴訟法第三百六十八條，判決如主文。
本案經檢察官覃正祥到庭執行職務。
中    華    民    國      九十    年      七        月      十八        日
                          臺灣高等法院刑事第八庭
                              審判長法  官  蔡  秀  雄
                                    法  官  楊  炳  禎
                                    法  官  沈  宜  生
右正本證明與原本無異。
如不服本判決應於收受送達後十日內向本院提出上訴書狀，其未敘述上訴之理由者並
得於提起上訴後十日內向本院補提理由書（均須按他造當事人之人數附繕本）。
                                    書記官  楊  翠  明
中    華    民    國      九十    年      七        月      二十        日
附錄  本判決論罪科刑法條
藥事法第八十二條
製造或輸入偽藥或禁藥者，處七年以下有期徒刑，得併科新壹幣十五萬元以下罰金。
犯前項之罪，因而致人於死者，處無期徒刑或七年以上有期徒刑，致重傷者，處三年
以上十年以下有期徒刑。
第一項之未遂犯罰之。


司法院資訊處製作；財團法人民間司法改革基金會備份。
